臺灣新北地方法院板橋簡易庭額民事簡易判決
110年度板簡字第609號
原      告  黃原山  
訴訟代理人  何宗翰律師
            黃致瑜律師
被      告  劉慧潔  

訴訟代理人  許惠君律師
複代理人    徐晟芬律師
上列當事人間請求侵權行為損害賠償事件，本院於民國111年7月
25日言詞辯論終結，判決如下：
    主  文
被告應給付原告新臺幣壹佰壹拾伍萬貳仟參佰參拾肆元，及自民
國一百一十年三月六日起至清償日止，按週年利率百分之五計算
之利息。
原告其餘之訴駁回。
訴訟費用由被告負擔百分之六十四，餘由原告負擔。
本判決原告勝訴部分得假執行。但被告如以新臺幣壹佰壹拾伍萬
貳仟參佰參拾肆元，為原告預供擔保，得免為假執行。
原告其餘假執行之聲請駁回。　
    事實及理由
一、按訴狀送達後，原告不得將原訴變更或追加他訴，但擴張或
    減縮應受判決事項之聲明者，不在此限，民事訴訟法第255
    條第1項第3款定有明文，此依同法第436條第2項規定，於簡
    易訴訟程序亦有適用。查本件原告起訴時聲明：㈠被告應給
    付原告新臺幣（下同）1,393,499元，及自起訴狀繕本送達
    翌日起至清償日止，按週年利率百分之5計算之利息。㈡願供
    擔保請准宣告假執行。嗣於民國111年5月31日具狀提出民事
    擴張訴之聲明暨準備狀變更訴之聲明為：㈠被告應給付原告1
    ,798,753元，及其中1,393,499元自起訴狀繕本送達翌日起
    至清償日止，及其中405,254元自民事擴張訴之聲明暨準備
    狀繕本送達之翌日起至清償日止，均按週年利率百分之5計
    算之利息。㈡願供擔保請准宣告假執行。核原告所為訴之變
    更係擴張應受判決事項之聲明，揆諸上開法律規定，自應准
    許。
二、原告主張：
  ㈠被告於108年12月21日17時30分許，駕駛車牌號碼000-0000號
    自用小客車，沿新北市中和區中山路2段往中正路方向行駛
    ，行經中山路2段488號前，欲變換車道切換至第3車道時，
    本應注意汽車行駛時，應注意欲變換車道上之狀況，以避免
    危險或交通事故之發生，且依當時天候晴、夜間有照明、柏
    油路面乾燥、路面無缺陷、無障礙物、視距良好，復依其智
    識、精神狀態、車況正常等並無不能注意之情形，竟疏未注
    意，即行變換車道，適原告騎乘車牌號碼000-000號普通重
    型機車（下稱系爭機車）行經上開路段，閃避不及，雙方發
    生碰撞，致原告受有右側外傷性氣血胸、右側第3到第6根肋
    骨骨折及右側鎖骨骨折等傷害及系爭機車受損。
  ㈡被告上開行為業經臺灣新北地方檢察署（下稱新北地檢署）
    檢察官以109年度偵字第34573號聲請簡易判決處刑，並由本
    院以109年度交簡字第2115號判決在案。原告因被告上開行
    為受有如下之損害：
　　⒈修車費用1,300元。
　　　系爭機車因本次事故受有面板、前方向燈、左邊條、前土
      除、車頭蓋、遮陽板、右拉桿、手把膠、左後照鏡受損而
      需維修，因此支出維修費用5,200元，原告並受讓車主之
      損害賠償請求權，經計算折舊後，原告僅請求1,300元。
　　⒉醫療費用27,799元。
　　　原告因本件事故至林口長庚紀念醫院（下稱林口長庚醫院
      ）急診住院，支出醫療費用及住院費用；於108年12月29
      日出院後，陸續於109年1月9日、109年2月13日、109年3
      月12日、109年4月9日、109年5月7日、109年10月20日回
      診而支出門診費用，共支出醫療費用27,799元。
　　⒊交通費用6,500元。
　　　原告自108年12月29日出院後，陸續於109年1月9日、109
      年2月13日、109年3月12日、109年4月9日、109年5月7日
      回診，每次回診單程計程車資650元，往返1,300元，共5
      次，共計6,500元。
　　⒋看護費用359,000元。
　　　原告於108年12月21日事發後即緊急送醫，嗣轉院到林口
      長庚醫院，於108年12月29日出院，於住院期間（即108年
      12月21日至同年月28日）及出院後一個月內（即108年12
      月29日至109年1月28日）均需專人全日照護，故請求全日
      看護費用76,000元（計算式：2,000×38＝76,000）。另自1
      09年1月29日至109年11月6日、共283日期間，亦需專人半
      日看護，故請求半日看護費用283,000元（計算式：1,000
      ×283＝283,000）。共計359,000元。
　　⒌不能工作之損失520,000元。
　　　原告原以窗簾買賣及裝設營生多年，於108年收入總計為1
      ,612,470元，每月收入約10餘萬元，原告僅主張以每月4
      萬元計算。原告因本件事故受有鎖骨骨折等傷害，直至10
      9年10月20日仍未完全癒合，無法提重物，且依臺北長庚
      醫院109年10月20日診斷證明書之醫囑仍須續休養3個月，
      故原告自108年12月21日至110年1月20日均無法從事窗簾
      裝設工作，自得請求該期間不能工作之損失共52萬元（計
      算式：40,000×13＝520,000）。
　　⒍勞動力減損384,154元。
　　　原告因本件事故發生所致之傷害，經國立臺灣大學醫學院
      附設醫院鑑定結果，原告因本事故受有勞動能力減損百分
      之9，則原告自110年1月21日起至達法定退休年齡65歲即1
      21年3月24日時止之勞動能力減損，以原告勞動能力減損
      比例9%、每月薪資40,000元計算，原告每月收入減少3,60
      0元（計算式：40,000×9%＝3,600）及依霍夫曼式計算法扣
      除中間利息（首期給付不扣除中間利息），核計其金額為
      384,154元。
　　⒎精神慰撫金50萬元。
　　　原告因本件事故致身體健康重創帶來之痛苦感受迄今未歇
      ，平常亦需穿鐵甲用以避免傷勢加劇，影響日常生活、工
      作甚鉅，況原告係遵守交通規則騎乘機車行進於路上時突
      遭被告撞擊，現對於行車上路已有所恐懼，莫不驚怕再招
      橫禍，是原告身心所受之創傷及煎熬，實非常人可以想像
      ，爰請求精神慰撫金50萬元。
　　⒏基上，原告向被告請求之損害賠償金額共計1,798,753元（
      計算式：1,300+27,799+6,500+359,000+520,000+384,154
      +500,000＝1,798,753）。
　㈢爰依民法第184條第1項前段、第2項、第191條之2本文、第19
    3條第1項及第195條等規定及債權讓與之法律關係，請求被
    告賠償損害等語。並聲明：⒈被告應給付原告1,798,753元，
    及其中1,393,499元自起訴狀繕本送達翌日起至清償日止，
    及其中405,254元自民事擴張訴之聲明暨準備狀繕本送達之
    翌日起至清償日止，均按週年利率百分之5計算之利息。⒉願
    供擔保請准宣告假執行。
三、被告則以下列陳詞置辯，並聲明：⒈原告之訴駁回。⒉如受不
    利判決，願供擔保請准宣告免為假執行。
  ㈠看護費用部分：
　　⒈依原告所提出之林口長庚醫院109年1月9日診斷證明書及11
      0年12月14日函文，原告於出院後一個月內固有須他人從
      旁協助照護之需求，然原告主張由其胞妹黃玉季全日照護
      部分，應提出黃玉季於108年12月29日至109年1月28日期
      間並無其他工作及收入之證明，以實其說。
　　⒉依林口長庚醫院109年5月7日診斷證明書雖記載「續休養復
      健半年及他人從旁協助照護」，然依該院於110年12月14
      日之函文則記載「依病人109年5月7日至本院骨科門診就
      醫時之病情研判，其骨折尚未癒合，仍有接受復健治療之
      必要，日常生活不便，惟應尚未達不能自理之程度」等語
      ，既然未達不能自理之程度，則原告主張自109年1月29日
      起至109年11月6日止之半日看護費用，應無理由。
  ㈡不能工作之損失及勞動能力減損部分：
　　⒈原告主張每月收入約為40,000元乙情，並無任何所得資料
      ，其雖提出108年之存摺明細，惟票據轉入、網銀轉帳、
      現金存入、跨行轉帳之原因諸多，無法證明原告於本件事
      故前之月收入為4萬元，應以109年度最低基本薪資23,800
      元為基準，計算本件事故無法工作期間為108年12月22日
      起至110年1月20日為309,144元，逾此範圍之請求，則屬
      無據。
　　⒉另以109年度最低基本薪資23,800元為基準，計算自110年1
      月21日起至法定退休年齡121年3月24日止之勞動力減損，
      原告因本件事故勞動力減損百分之9，及依霍夫曼計算法
      扣除中間利息，核計其金額為232,775元，逾此範圍之請
      求，則屬無據。
  ㈢精神慰撫金部分：
　　被告於事發當日即有前往雙和醫院探視原告之傷勢，並主動
    聯繫保險公司洽談理賠事宜，原告轉院至長庚醫院後，被告
    亦帶慰問品探視，於原告出院後，被告也有電話及簡訊慰問
    ，雖最終兩造因和解金額無共識，但被告也承擔刑事責任，
    故原告請求精神慰撫金以15萬元為適當，逾此部分之請求，
    應無理由。
四、法院之判斷：
  ㈠原告主張被告於上開時、地駕駛前揭車輛，因欲變換車道切
    換至第3車道時，本應注意汽車行駛時，應注意欲變換車道
    上之狀況，以避免危險或交通事故之發生，竟疏未注意，即
    行變換車道，不慎撞擊適騎乘系爭機車經過之原告，致系爭
    機車受損，原告身體亦因而受有右側外傷性氣血胸、右側第
    3到6跟肋骨骨折，及右側鎖骨骨折等傷害之事實，業據提出
    新北市政府警察局道路交通事故初步分析研判表、新北地檢
    署109年度偵字第34573號聲請簡易判決處刑書、林口長庚紀
    念醫院診斷證明書、醫療費用收據、立達車業行估價單及收
    據等件為證，並經本院依職權向新北市政府警察局中和分局
    調閱本件道路交通事故卷宗及本院109年度交簡字第2115號
    刑事案件偵審卷宗，核閱屬實，復為被告所不爭執，堪信原
    告此部分之主張為真。
  ㈡按因故意或過失，不法侵害他人之權利者，負損害賠償責任
    ；汽車、機車或其他非依軌道行駛之動力車輛，在使用中加
    損害於他人者，駕駛人應賠償因此所生之損害；不法侵害他
    人之身體或健康者，對於被害人因此喪失或減少勞動能力或
    增加生活上之需要時，應負損害賠償責任；不法侵害他人之
    身體、健康，被害人雖非財產上之損害，亦得請求賠償相當
    之金額，民法第184條第1項前段、第191條之2本文、第193
    條第1項、第195條第1項前段分別定有明文。查被告因駕駛
    車輛不慎撞擊原告，造成系爭機車受損，並致原告受有前開
    傷害，因而侵害原告身體權之侵權行為事實，業經認定於前
    ，從而，原告依前開規定，訴請被告負損害賠償責任，應屬
    有據。茲將原告得請求被告賠償之金額，分述如下：
    ⒈系爭機車修車費用：
　　　原告主張系爭機車因本次事故受損，原告因此支出維修費
      用5,200元，且系爭機車之損害賠償請求權業經車主讓與
      原告，經計算折舊後，原告僅請求1,300元，業據原告提
      出系爭機車之行車執照、債權讓與證明書、立達車業行估
      價單及收據等件為據，被告就原告此部分主張亦不爭執，
      堪認原告主張為真。故原告請求系爭機車修車費用1,300
      元，應可採認。
    ⒉醫療費用部分：
　　　原告主張因被告前開過失傷害行為受右側外傷性氣血胸、
      右側第3到6跟肋骨骨折，及右側鎖骨骨折等傷害，原告因
      急診及陸續於於109年1月9日、109年2月13日、109年3月1
      2日、109年4月9日、109年5月7日、109年10月20日回診，
      因而支出急診住院及門診之醫療費用共計27,799元之事實
      ，業據其提出前揭診斷證明書暨醫療費用收據為證，且為
      被告所不爭執，堪認原告此部分主張事實為真。故原告此
      部分之請求，亦屬有據，自應准許。
    ⒊交通費用：
　　　原告主張其自108年12月29日出院後，陸續於109年1月9日
      、109年2月13日、109年3月12日、109年4月9日、109年5
      月7日前往林口長庚醫院回診，每次回診之單程計程車資6
      50元，往返共10次，共計支出交通費用6,500元乙情，業
      據其提出計程車運價證明在卷可稽，且為被告所不爭執，
      堪認原告此部分主張事實為真。故原告此部分之請求，堪
      認有據，應予准許。
    ⒋看護費用部分：
　　　⑴原告主張其因本件事故受有傷害，需仰賴專人照料生活
        起居，故請求自事故當日即108年12月21日起至同年月2
        8日止住院期間之全日看護費用16,000元部分，業據其
        提出林口長庚醫院109年1月9日診斷證明書及親屬看護
        證明在卷為證，並為被告所不爭執，堪認屬實。
　　　⑵原告主張其自108年12月29日出院後至109年1月28日止之
        一個月期間，仍有全日看護之必要，並由其胞妹黃玉季
        進行看護，故請求此段期間之全日看護費6萬元部分，
        業據其提出林口長庚醫院109年1月9日診斷證明書、親
        屬看護證明在卷為證，被告則爭執此部分請求，並以前
        詞置辯。查，經本院依被告聲請函詢林口長庚醫院，經
        該院於110年12月14日以長庚院林字第1101051205號函
        覆說明：「依病人病情研判，其因受有多重肋骨骨折及
        鎖骨骨折，醫療上評估於108年12月29日出院後一個月
        內，應尚無法自理日常生活而需受他人全日看護照顧。
        」等語，有前開函文在卷為憑（見本院卷第233頁），
        堪認原告於出院後一個月內仍有全日看護之必要。又按
        親屬間之看護，縱因出於親情而未支付該費用，然其所
        付出之勞力，顯非不能以金錢為評價，此種基於身分關
        係之恩惠，自不能加惠於加害人，而應比照一般看護情
        形，認被害人受有相當看護費之損害，命加害人賠償，
        始符合民法第193條第1項所定「增加生活上需要」之意
        旨（最高法院89年度台上字第1749號判決要旨參照）。
        而原告自108年12月29日起至109年1月28日止之期間，
        係由其胞妹黃玉季進行全日乙情，業據其提出親屬看護
        證明及原告住家內照片為證（見本院卷第81、339至343
        頁），且經本院調閱黃玉季之所得及投保資料，亦未查
        得黃玉季於108年間有何薪資收入或雇主之投保單位，
        故原告此部分主張，應堪採認。再審酌原告於出院後一
        個月期間內雖係由其胞妹所照護，惟其胞妹所付出之勞
        力、心力既與一般看護無異，原告主張以每日2,000元
        計算看護費用，亦與國內目前一般僱請看護之人力費用
        相當，故原告基此請求自108年12月29日起至109年1月2
        8日止之全日看護費用6萬元（計算式：2,000×30＝60,00
        0），核屬適當，應予准許。
　　　⑶至原告請求自109年1月29日起至109年11月6日止之半日
        看護費用283,000元部分，固據原告提出林口長庚醫院1
        09年5月7日診斷證明書及親屬看護證明為據，然為被告
        所爭執。本院依被告聲請函詢林口長庚醫院，經該院於
        110年12月14日以長庚院林字第1101051205號函覆說明
        ：「依病人109年5月7日至本院骨科門診就醫時之病情
        研判，其骨折尚未癒合，仍有接受復健治療之必要，日
        常生活不便，惟應尚未達不能自理之程度；至於其實際
        上所需看護期間及程度為何，因個別病人之具體病情、
        個人體質、生活條件等情形而有異，尚難一概而論，仍
        宜以病人之實際恢復情形及需求為準。」等語，有前開
        函文附卷可參（見本院卷第233頁），雖可認定原告於1
        09年5月7日回診時骨折尚未完全癒合，而有復健之必要
        ，惟仍須視個人狀況，始能判斷是否有看護之必要。而
        原告固主張仍有進行半日看護之必要，惟並未進一步舉
        證以實其說，則其此部分請求，舉證未足，自難採認。
　　　⑷綜上，原告所得請求之看護費用共計為76,000元（計算
        式：16,000+60,000＝76,000）。
    ⒌工作損失部分：
    　⑴原告主張其於本次事故前為窗簾買賣及裝設為業，每月
        收入4萬元，因本件事故受傷需休養及復健治療，自108
        年12月21日起至110年1月20日，受有不能工作損失共52
        萬元等情，業據提出臺北長庚醫院109年10月20日診斷
        證明書、永豐商業銀行三興分行帳戶存摺封面及內頁交
        易明細、中國信託商業銀行城中分行帳戶存摺封面及內
        頁交易明細、布藝軒國際有限公司（下稱布藝軒公司）
        估價單及結帳單在卷為憑，被告對於原告主張不能工作
        之期間不爭執，然就原告主張每月收入為4萬元乙節則
        予以否認。
    　⑵原告主張其108年收入總計為1,612,470元，業據提出前
        開銀行帳戶存摺封面及內頁交易明細、布藝軒公司結帳
        單及估價單等件為據，被告對於原告所提出前開證據之
        形式真正並不爭執，然否認原告所主張之收入金額。查
        ，原告業就其所主張之收入總額提出明細、銀行帳戶之
        交易明細資料及相對應之估價單及結帳單為證（見本院
        卷第315至337、281至285頁），經核原告所提出之估價
        單及結帳單上所顯示之結帳金額，與原告銀行帳戶內所
        存入金額均約略相符，雖偶有結帳金額大於帳戶存入金
        額之情形，然幅度甚微，並經原告表示差額部分為原告
        給業主之折扣金額等語（見本院卷第354頁），則原告
        以實際存入帳戶金額作為計算當年度營收數額，尚非無
        據。從而，本院認原告所提出之收入總額明細，當信而
        有徵，然原告所提出之收入總額期間係自108年2月27日
        至109年1月10日，故單以108年度即108年1月1日至108
        年12月31日期間而言，該年度之營業收入應為1,186,22
        0元（即原告所陳報收入總額1,612,470元扣除109年1月
        10日存入253,000元及109年1月3日存入之173,250元）
        ，相當於單月約98,852元之營收（計算式：1,612,470÷
        12＝98,852，小數點後四捨五入）。從而，原告主張其
        於事故前每月有4萬元之收入乙情，應堪採認。
    　⑶準此，原告自108年12月21日起至110年1月20日止、共13
        個月，因本次事故受傷致不能工作而需休養，又原告於
        事故前每月收入4萬元，已如前述，則原告請求因傷不
        能工作之損失52萬元（計算式：40,000×13=520,000）
        ，核屬適當，應予准許。
    ⒍勞動能力減損：
      ⑴原告主張因本件事故致有勞動能力減損之情事，經本院
        就原告因本件事故造成之損傷是否導致其喪失或減少勞
        動能力及比例為何等事項，送請國立臺灣大學醫學院附
        設醫院進行鑑定，鑑定意見結果為：病人右側鎖骨骨折
        遺存右肩關節活動度限制，評估其上肢失能比例8%，即
        全人失能比例5%。復參酌加州失能評估評級表，將未來
        收入能力、職業類別、失能時年齡等因素納入考量，進
        行工作能力減損百分比調整，調整後工作能力減損百分
        比為9%，此有國立臺灣大學醫學院附設醫院111年4月11
        日校附醫秘字第1110901546號函暨回復意見表在卷足憑
        （見本院卷第243至245頁），且為兩造所不爭執。
      ⑵再原告請求因本件事故致勞動力減損之損害部分，原告
        業就108年12月21日起至110年1月20日止之薪資損失請
        求如前，此段期間所受勞動能力之損失既已受填補，自
        不得再重複請求依減損比例計算之損害，是原告此部分
        請求，應自110年1月21日起至原告依勞動基準法規定之
        強制退休年齡65歲止（即121年3月24日）。
      ⑶查原告受傷前之每月營收為4萬元，已如前述，因本件事
        故勞動力減損9%，則每月因勞動力減損減少收入3,600
        元（計算式：40,000×9%＝3,600），參酌自110年1月21
        日起至121年3月24日，原告尚得工作期間為134月又3日
        ，是原告以此為計算勞動能力之標準，尚無不符。依霍
        夫曼式計算法扣除中間利息（首期給付不扣除中間利息
        ）核計其金額為384,154元【計算方式為：3,600×106.0
        000000+(3,600×0.00000000)×(107.00000000-000.0000
        000)=384,154.0000000000。其中106.0000000為月別單
        利(5/12)%第134月霍夫曼累計係數，107.00000000為月
        別單利(5/12)%第135月霍夫曼累計係數，0.00000000為
        未滿一月部分折算月數之比例(3/31=0.00000000)。採
        四捨五入，元以下進位】。從而，原告請求勞動能力減
        損之損害384,154元，核無不合，應予准許。
    ⒎精神慰撫金部分：
　　　按不法侵害他人之人格權，被害人受有非財產上損害，請
      求加害人賠償相當金額之慰撫金時，法院對於慰撫金之量
      定，應斟酌實際加害情形、所造成之影響、被害人痛苦之
      程度、兩造之身分地位、經濟情形及其他各種狀況，以核
      定相當之數額（最高法院47年度台上字第1221號、51年度
      台上字第223號判例意旨參照）。查原告因被告前開過失
      傷害行為，受有右側外傷性氣血胸、右側第3到第6根肋骨
      骨折、右側鎖骨骨折等傷害，且於出院後仍須持續回診復
      健，又長達13個月均因傷無法工作，並需他人從旁協助日
      常生活等情狀，堪認原告精神上自受有一定程度之痛苦，
      原告依民法第195條第1項規定，請求非財產上損害賠償，
      核屬有據。爰審酌兩造稅務電子閘門所得調件明細表所示
      資力狀況，經綜合考量兩造之關係、身分地位、經濟狀況
      、原告受傷程度、被告之侵權行為態樣暨情節等一切情狀
      ，認原告請求被告賠償50萬元之非財產上損害尚屬過高，
      應核減為20萬元為適當。
    ⒏綜上，原告得請求被告賠償之金額共計1,215,753元（計算
      式：1,300+27,799+6,500+76,000+520,000+384,154+200,
      000＝1,215,753）。
　㈢末按保險人依強制汽車責任保險法規定所為之保險給付，視
    為被保險人損害賠償之一部分；被保險人受賠償請求時，得
    扣除之，強制汽車責任保險法第32條定有明文。此一規定，
    之立法目的，在於保險人之給付乃由於被保險人支付保險費
    所生，性質上屬於被保險人賠償責任之承擔或轉嫁，自應視
    為加害人或被保險人損害賠償金額之一部分，為避免受害人
    雙重受償，渠等於受賠償請求時，自得扣除之。經查，本件
    原告業已受領強制保險金額為63,419元，為兩造所不爭執，
    揆諸前揭規定，原告得請求之金額自應扣除強制險保險金。
    準此，原告於本件所尚得請求之金額即應為1,152,334元（
    計算式：1,215,753-63,419＝1,152,334）。
  ㈣末按遲延之債務，以支付金錢為標的者，債權人得請求依法
    定利率計算之遲延利息。給付無確定期限者，債務人於債權
    人得請求時，經其催告而未為給付，自受催告時起，負遲延
    責任。其經債權人起訴而送達訴狀，或依督促程序送達支付
    命令，或為其他相類之行為者，與催告有同一之效力。應付
    利息之債務，其利率未經約定，亦無法律可據者，週年利率
    為百分之5，民法第233條第1項、第229條第2項及第203條分
    別定有明文。本件原告請求被告給付之損害賠償，係以支付
    金錢為標的，且無約定利率，故原告請求被告給付自起訴狀
    繕本送達翌日即110年3月6日起至清償日止，按週年利率百
    分之5計算之利息，併應准許。
五、綜上所述，原告依民法第184條第1項前段、第2項、第191條
    之2本文、第193條第1項、第195條第1項前段之規定，請求
    被告給付原告1,152,334元，及自起訴狀繕本送達翌日即110
    年3月6日起至清償日止，按週年利率百分之5計算之利息，
    為有理由，應予准許。逾此範圍之請求，為無理由，應予駁
    回。
六、本件原告勝訴部分，係依民事訴訟法第427條第2項第11款適
    用簡易訴訟程序所為被告敗訴之判決，爰依民事訴訟法第43
    6條第2項、第389條第1項第3款規定，依職權宣告假執行。
    並依同法第436條第2項、第392條第2項規定，依被告聲請酌
    定為原告預供擔保得免為假執行之金額。至原告敗訴之部分
    ，其假執行之聲請即失所附麗，應予駁回。
七、本件事證已臻明確，兩造其餘之攻擊防禦方法及所提證據，
    於判決結果不生影響，爰不一一論列，併此敘明。
八、訴訟費用負擔之依據：民事訴訟法第79條。 
中　　華　　民　　國　　111 　年　　8 　　月　　25　　日
                  臺灣新北地方法院板橋簡易庭
                        法  官  陳怡親
以上為正本係照原本作成。
如不服本判決，應於送達後20日內，向本院提出上訴狀並表明上
訴理由，如於本判決宣示後送達前提起上訴者，應於判決送達後
20日內補提上訴理由書（須附繕本）。
中　　華　　民　　國　　111 　年　　8 　　月　　25　　日
                        書記官  劉芷寧